臺灣高等法院臺南分院刑事裁定　　　　 96年度交抗字第191號
抗　告　人
即受處分人　甲○○
上列抗告人即受處分人因違反道路交通管理處罰條例案件，不服
臺灣臺南地方法院中華民國96年10月24日所為之裁定（96年度交
交聲字第512號），提起抗告，本院裁定如下：
    主  文
抗告駁回。
    理  由
一、本件抗告意旨略以：原裁定後記載有「如不服本裁定應於送
    達後5日內向『本院』提出抗告狀」 ，一般考試報名日或是
    抽獎日都是以郵戳為準，依原法院之說法，信件往返可能要
    2日，公文上寫5日為限，實際上只剩下3日（要再扣除郵寄
    期間2日），如原法院之說明為正確，應在裁決書（按應係
    裁定書）後面註明：「如不服本裁定應於送達後5日內向本
    院提出抗告狀，注意是以本單位收到日為準」以免造成誤會
    ，本件原法院並沒有註明，抗告人認應以郵戳為準，依理並
    沒有超過5日期限。又抗告人曾去監理單位拿異議狀紙，監
    理單位也表示最後一天要趕快寄，可見這種誤會很普遍，爰
    再次提出抗告，請求裁定云云。
二、原裁定略以：原法院民國（下同）96年8月31日96年度交聲
    字第512號交通事件裁定，由郵政機關之郵務人員於96年9月
    17日送達抗告人即受處分人甲○○之臺南縣麻豆鎮○○路6
    之10號8樓處所，由受雇人即大樓管理員吳永成收領，抗告
    人如對該裁定不服欲提起抗告，其5日之合法提出抗告期間
    為自送達裁定之翌日即96年9月18日起至同年月24日上午（9
    月22日為星期六，以其次星期一上午為期間之末日，行政程
    序法第48條第4項定有明文）止，又抗告人住於臺南縣麻豆
    鎮○○路6之10號8樓，與管轄之地方法院之在途期間為2日
    ，有法院訴訟當事人在途期間標準第2條可參。是抗告人至
    遲應於96年9月26日上午抗告，然抗告人遲至96年9月27日始
    具狀向原法院提出抗告，顯已逾越法定5日之不變期間，自
    應將抗告人之抗告駁回等語。
三、按提起抗告，應於送達裁定後5日內為之；又原審法院認為
    抗告不合法律上之程式或法律上不應准許，或其抗告權已經
    喪失者，應以裁定駁回之；刑事訴訟法第406條、第408條第
    1項前段定有明文。另按關於不變期間之計算，當事人郵遞
    上訴或抗告等書狀者，應以書狀到達法院之日，為提出於法
    院之日（見最高法院69年台抗字第236號刑事判例）。另按
    法院受理有關交通事件，準用刑事訴訟法之規定；道路交通
    管理處罰條例第89條亦定有明文。
四、經查：本件抗告人即受處分人甲○○於96年4月8日因違反道
    路交通管理處罰條例案件，抗告人不服原處分聲明異議，原
    審法院調查後於96年8月31日以96年度交聲字第512號交通事
    件裁定駁回其異議之聲明，並於96年9月17日依抗告人聲明
    異議狀上所載送達地址（即臺南縣麻豆鎮○○路6之10號8樓
    ）送達，並由抗告人之受僱人即大樓管理員吳永成收受該裁
    定，有送達證書1紙在卷可稽（見原審卷第22頁），是本件
    駁回聲明異議之裁定業已合法送達，並自斯時起算抗告期間
    。又抗告人上揭住所地與原審法院即臺灣臺南地方法院，二
    者非在同一轄區，依法院訴訟當事人在途期間標準第2條之
    規定，抗告人之在途期間為2日，依刑事訴訟法第65條：「
    期間之計算，依民法之規定。」及民法第122條：「於一定
    期日或期間內，應為意思表示或給付者，其期日或其期間之
    末日，為星期日、紀念日或其他休息日時，以其休息日之次
    日代之。」抗告期間之末日原應為96年9月24日，因96年9月
    24、25日均為休息日，故應以休息日之次日即96年9月26日
    為期間之末日。換言之，抗告人至遲應於96年9月26日提出
    抗告（原審法院誤引行政程序法第48條之規定，誤認應於96
    年9月26日上午前提出抗告，應予更正），惟抗告人遲至96
    年9月27日始具狀向原審法院提出抗告，此有收狀日期戳記
    在卷可按（見原審卷第26頁），顯已逾法定抗告期間，抗告
    不合法，原審法院依刑事訴訟法第408條第1項規定予以裁定
    駁回，並無不合。抗告人雖以原裁定救濟期間方法之記載不
    明確易生誤會，應以郵戳為憑云云，然揆諸上揭說明及抗告
    期間係法定不變期間不能因抗告人有所誤認而得以延展。是
    以，原裁定以抗告逾期而駁回抗告，並無違誤，抗告人猶執
    陳詞再為爭執，為無理由，應駁回之。
五、據上論結，依道路交通案件處理辦法第26條，刑事訴訟法第
    412條，裁定如主文。
中　　華　　民　　國　　96　　年　　12　　月　　11　　日
                  刑事第三庭    審判長法　官  陳義仲
                                      法　官  宋明蒼
                                      法　官  蔡勝雄
以上正本證明與原本無異。
不得再抗告。
　　　　　　　　　　　　　　　　　　　書記官  汪姿秀
中　　華　　民　　國　　96　　年　　12　　月　　12　　日
